<!DOCTYPE html PUBLIC "-//W3C//DTD XHTML 1.0 Transitional//EN" "http://www.w3.org/TR/xhtml1/DTD/xhtml1-transitional.dtd">
<html xmlns="http://www.w3.org/1999/xhtml">
<head>
	<meta http-equiv="Content-Type" content="text/html; charset=iso-8859-1" />
	<title>Ymmärrä suomea</title>
	<style type="text/css" media="all">@import "css/styles.css";</style>
	<script type="text/javascript" src="swfobject.js"></script>
</head>
<body class="font-medium">
	<div id="main-wrapper">
		<div id="topbar"></div>
		<div id="main-menu">
			<table cellspacing="0" cellpadding="0" border="0" class="add-links"><tr>
				<td class="item"><img class="raquo" src="i/raquo.gif" alt="" height="7" width="4" /><a href="/ymmarra/index.php?moduli=sanakirja">Sanakirja</a></td>
				<td class="item"><img class="raquo" src="i/raquo.gif" alt="" height="7" width="4" /><a href="/ymmarra/index.php?moduli=verbit">Verbiluettelo</a></td>
				<td class="item"><img class="raquo" src="i/raquo.gif" alt="" height="7" width="4" /><a href="/ymmarra/index.php?moduli=kielioppi">Kielioppi</a></td>
			</tr></table>
			<table cellspacing="0" cellpadding="0" border="0"><tr>
				<td class="item"><img class="raquo" src="i/raquo.gif" alt="" height="7" width="4" /><a href="/ymmarra/index.php">Etusivu</a></td>
				<td class="item"><img class="raquo" src="i/raquo.gif" alt="" height="7" width="4" /><a href="/ymmarra/index.php?moduli=tekstit">Lukutekstit</a></td>
			</tr></table>
		</div>
		<div id="content">
			<table cellspacing="0" cellpadding="0" border="0" id="content-wrapper"><tr>
				<td>
					<div id="left-menu">
												<div class="header-verb"><span>Verbit</span></div>
						<div class="menu">
								<div class="init"><a href="/ymmarra/index.php?moduli=verbit&kirjain=a">A</a></div>
								<div class="init"><a href="/ymmarra/index.php?moduli=verbit&kirjain=e">E</a></div>
								<div class="init"><a href="/ymmarra/index.php?moduli=verbit&kirjain=h">H</a></div>
								<div class="init"><a href="/ymmarra/index.php?moduli=verbit&kirjain=i">I</a></div>
								<div class="init"><a href="/ymmarra/index.php?moduli=verbit&kirjain=j">J</a></div>
								<div class="init"><a href="/ymmarra/index.php?moduli=verbit&kirjain=k">K</a></div>
								<div class="init"><a href="/ymmarra/index.php?moduli=verbit&kirjain=l">L</a></div>
								<div class="init"><a href="/ymmarra/index.php?moduli=verbit&kirjain=m">M</a></div>
								<div class="init"><a href="/ymmarra/index.php?moduli=verbit&kirjain=n">N</a></div>
								<div class="init"><a href="/ymmarra/index.php?moduli=verbit&kirjain=o">O</a></div>
								<div class="init"><a href="/ymmarra/index.php?moduli=verbit&kirjain=p">P</a></div>
								<div class="init"><a href="/ymmarra/index.php?moduli=verbit&kirjain=r">R</a></div>
								<div class="init"><a href="/ymmarra/index.php?moduli=verbit&kirjain=s">S</a></div>
								<div class="init"><a href="/ymmarra/index.php?moduli=verbit&kirjain=t">T</a></div>
								<div class="init"><a href="/ymmarra/index.php?moduli=verbit&kirjain=u">U</a></div>
								<div class="init"><a href="/ymmarra/index.php?moduli=verbit&kirjain=v">V</a></div>
								<div class="init"><a href="/ymmarra/index.php?moduli=verbit&kirjain=y">Y</a></div>
								<div class="init"><a href="/ymmarra/index.php?moduli=verbit&kirjain=Ä">Ä</a></div>
						</div>					</div>
				</td>
				<td>
					<div id="main-content">
						<div id="path">
							<a href=".">Etusivu</a> &gt; <a href="/ymmarra/index.php?moduli=verbit&kirjain=H">H</a>						</div>
													<h1>HAKATA</h1>
						<table cellspacing="0" cellpadding="0" border="0">
							<tr>
								<td colspan="2" style="padding-bottom:10px;"><strong>Aktiivin indikatiivi</strong></td>
							</tr>
							<tr>
								<td><pre>PREESENS                   
minä     hakkaan           
sinä     hakkaat           
hän      hakkaa            
me       hakkaamme         
te       hakkaatte         
he       hakkaavat         

PASSIIVI
         hakataan          

IMPERFEKTI                 
         hakkasin          
         hakkasit          
         hakkasi           
         hakkasimme        
         hakkasitte        
         hakkasivat        

PASSIIVI
         hakattiin         

PERFEKTI
olen     hakannut          
olet     hakannut          
on       hakannut          
olemme   hakanneet         
olette   hakanneet         
ovat     hakanneet         

PASSIIVI
on       hakattu           

PLUSKVAMPERFEKTI
olin     hakannut          
olit     hakannut          
oli      hakannut          
olimme   hakanneet         
olitte   hakanneet         
olivat   hakanneet         

PASSIIVI
oli      hakattu           
</pre></td>
								<td>&nbsp;&nbsp;&nbsp;</td>
								<td><pre>  KIELTOMUOTO
  en        hakkaa
  et        hakkaa
  ei        hakkaa
  emme      hakkaa
  ette      hakkaa
  eivät     hakkaa


  ei        hakata 

   
  en        hakannut
  et        hakannut
  ei        hakannut
  emme      hakanneet
  ette      hakanneet
  eivät     hakanneet


  ei        hakattu 


  en    ole hakannut
  et    ole hakannut
  ei    ole hakannut
  emme  ole hakanneet
  ette  ole hakanneet
  eivät ole hakanneet


  ei    ole hakattu 


  en    ollut  hakannut
  et    ollut  hakannut
  ei    ollut  hakannut
  emme  olleet hakanneet
  ette  olleet hakanneet
  eivät olleet hakanneet


  ei    ollut  hakattu
</pre></td>
							</tr>
						</table>
						<table cellspacing="0" cellpadding="0" border="0">
							<tr>
								<td colspan="2" style="padding-bottom:10px;"><strong>Aktiivin konditionaali</strong></td>
							</tr>
							<tr>
								<td><pre>PREESENS
minä     hakkaisin         
sinä     hakkaisit         
hän      hakkaisi          
me       hakkaisimme       
te       hakkaisitte       
he       hakkaisivat       

PASSIIVI
         hakattaisiin      

PERFEKTI
olisin   hakannut          
olisit   hakannut          
olisi    hakannut          
olisimme hakanneet         
olisitte hakanneet         
olisivat hakanneet         

PASSIIVI
olisi    hakattu           
</pre></td>
								<td>&nbsp;&nbsp;&nbsp;</td>
								<td><pre> 
  en        hakkaisi
  et        hakkaisi
  ei        hakkaisi
  emme      hakkaisi
  ette      hakkaisi
  eivät     hakkaisi


  ei        hakattaisi 


  en    olisi  hakannut
  et    olisi  hakannut
  ei    olisi  hakannut
  emme  olisi  hakanneet
  ette  olisi  hakanneet
  eivät olisi  hakanneet


  ei    olisi  hakattu
</pre></td>
							</tr>
						</table>
						<table cellspacing="0" cellpadding="0" border="0">
							<tr>
								<td colspan="2" style="padding-bottom:10px;"><strong>Aktiivin potentiaali</strong></td>
							</tr>
							<tr>
								<td><pre>PREESENS
minä     hakannen          
sinä     hakannet          
hän      hakannee          
me       hakannemme        
te       hakannette        
he       hakannevat        

PASSIIVI
         hakattaneen       

PERFEKTI
lienen   hakannut          
lienet   hakannut          
lienee   hakannut          
lienemme hakanneet         
lienette hakanneet         
lienevät hakanneet         

PASSIIVI
lienee   hakattu           
</pre></td>
								<td>&nbsp;&nbsp;&nbsp;</td>
								<td><pre> 
  en        hakanne
  et        hakanne
  ei        hakanne
  emme      hakanne
  ette      hakanne
  eivät     hakanne


  ei        hakattane 


  en    liene  hakannut
  et    liene  hakannut
  ei    liene  hakannut
  emme  liene  hakanneet
  ette  liene  hakanneet
  eivät liene  hakanneet


  ei    liene  hakattu
</pre></td>
							</tr>
						</table>
						<table cellspacing="0" cellpadding="0" border="0">
							<tr>
								<td colspan="2" style="padding-bottom:10px;"><strong>Aktiivin imperatiivi</strong></td>
							</tr>
							<tr>
								<td><pre>PREESENS

(sinä)   hakkaa            
(hän)    hakatkoon         
(me)     hakatkaamme       
(te)     hakatkaa          
(he)     hakatkoot         

PASSIIVI
         hakattakoon       

PERFEKTI

ole      hakannut          
olkoon   hakannut          
olkaamme hakanneet         
olkaa    hakanneet         
olkoot   hakanneet         

PASSIIVI
olkoon   hakattu           
</pre></td>
								<td>&nbsp;&nbsp;&nbsp;</td>
								<td><pre> 

  älä       hakkaa
  älköön    hakatko
  älkäämme  hakatko
  älkää     hakatko
  älkööt    hakatko


  älköön    hakattako 



  älä      ole  hakannut
  älköön   olko hakannut
  älkäämme olko hakanneet
  älkää    olko hakanneet
  älkööt   olko hakanneet


  älköön   olko hakattu
</pre></td>
							</tr>
						</table>
						<table cellspacing="0" cellpadding="0" border="0">
							<tr>
								<td colspan="2" style="padding-bottom:10px;"><strong>Verbin nominaalimuodot</strong></td>
							</tr>
							<tr>
								<td><pre>I INFINITIIVI              
Lyhyempi muoto:            
         hakata            

Pitempi muoto:             
         hakatakseni       
         hakataksesi
         hakatakseen
         hakataksemme
         hakataksenne
         hakatakseen

III  INFINITIIVI           
inessiivi    hakkaamassa   
elatiivi     hakkaamasta   
illatiivi    hakkaamaan    
adessiivi    hakkaamalla
abessiivi    hakkaamatta   
instruktiivi hakkaaman     
                           
Passiivi
instruktiivi hakattaman    
                           
                           
</pre></td>
								<td>&nbsp;&nbsp;&nbsp;</td>
								<td><pre>  II INFINITIIVI
  inessiivi     hakatessa
  instruktiivi  hakaten

  Passiivi
  inessiivi     hakattaessa 






  IV INFINITIIVI
  nominatiivi   hakkaaminen
  partitiivi    hakkaamista
    

  I PARTISIIPPI 
  aktiivi       hakkaava
  passiivi      hakattava 

  II PARTISIIPPI 
  aktiivi       hakannut
  passiivi      hakattu
</pre></td>
							</tr>
						</table>

					</div>
				</td>
			</tr></table>		</div>
		<div id="footer"><a href="http://www.oph.fi/"><img src="i/oph_logo_ymmarrasuomea.gif" width="157" height="35" alt="OPH" /></a></div>
	</div>
</body>
</html>
